臺灣臺中地方法院刑事判決　　　　　　　94年度訴字第3603號
公　訴　人　臺灣臺中地方法院檢察署檢察官
被　　　告　甲○○
上列被告因偽造文書等案件，經檢察官提起公訴（九十四年度偵
字第一六三八九號），本院合議庭裁定改以簡式審判程序審理後
，判決如下：
    主  文
甲○○共同行使偽造私文書，足以生損害於他人，累犯，處有期
徒刑月，如易科罰金，以佰元折算壹日。扣案偽造不實交易
紀錄之臺灣中小企業銀行活期儲蓄存款存摺壹本（帳號：000
00000000），沒收。
    事  實
一、甲○○前曾於民國八十九年間，因違反槍砲彈藥刀械管制條
    例案件，經臺灣臺南地方法院判處有期徒刑三月，於九十年
    二月十五日確定，並於九十年五月二日易科罰金而執行完畢
    ，猶不知悔改，因缺錢花用，於九十三年五月間某日，接獲
    姓名年籍不詳之自稱「王先生」之成年男子（下稱「王先生
    」）以電話表示是否需要辦理信用貸款，甲○○則表示因無
    固定之職業所以無法獲得銀行核准貸款，該「王先生」則表
    示可製作不實之銀行交易往來紀錄，以提供甲○○向銀行貸
    款，甲○○明知其無固定工作，不符合信用貸款之條件，竟
    與「王先生」共同基於意圖為自己不法之所有及行使偽造私
    文書之犯意聯絡，由「王先生」為甲○○偽造內容不實而屬
    私文書性質之存摺交易紀錄，待甲○○以該存摺資料向銀行
    申請信用貸款核貸後，再支付貸款額度百分之八作為報酬。
    甲○○乃於九十四年五、六月間某日，在臺南縣下營鄉上帝
    廟前，提供其在臺灣中小企業銀行（下稱臺灣中小企銀）所
    開立之帳號00000000000之活期儲蓄存款存摺予
    「王先生」，該「王先生」即於不詳地點，以不詳方法，偽
    造該存摺內頁自九十三年一月五日起至九十四年六月六日止
    之存款交易明細資料，偽造被告收入穩定，月薪五萬五千元
    以上之不實資料後，於約二天後，在前開地點，將該偽造完
    成之上揭存摺交予甲○○。甲○○隨於同年六月上旬某日，
    委由不知情之承泰企業社職員郭柏瑋（已成年）持上開偽造
    之存摺資料，代為向位於臺中市○區○○路二段一三一號四
    樓之遠東國際商業銀行（下稱遠東商銀）申辦個人小額信用
    貸款而行使之，致遠東商銀陷於錯誤而審核該申請核撥之貸
    款，足生損害於臺灣中小企銀帳務管理及遠東商銀徵信審核
    之正確性。嗣為遠東商銀徵審部門以電話向臺灣中小企銀聯
    絡徵信後，發現該存摺交易往來明細與臺灣中小企銀之資料
    不符，方未准予核撥貸款，而未遂。並經遠東商銀人員報警
    循線查獲，並扣得甲○○所有供犯罪所用之臺灣中小企業銀
    行活期儲蓄存款存摺一本（帳號：00000000000
    ）。
二、案經臺中市警察局第一分局報告臺灣臺中地方法院檢察署檢
    察官偵查起訴。
    理  由
一、上揭事實，業據被告甲○○於警、偵訊及本院審理時坦承不
    諱，核與證人王敦品、郭柏瑋於警詢中之證述相符，復有遠
    東商銀個人小額信用貸款申請書、在職明書、承泰企業社營
    利事業登記證等影本及委託代辦約定書、臺灣中小企銀企銀
    存款交易明細查詢單等在卷可憑，復有扣案偽造不實交易紀
    錄之臺灣中小企業銀行活期儲蓄存款存摺一本（帳號：00
    000000000）可稽，足認被告之自白與事實相符。
    本件事證明確，被告犯行洵堪認定，應依法論科。
二、查存摺存款、提領之交易紀錄係刑法第二百十條所稱之私文
    書。被告甲○○原不符辦理信用貸款之條件，竟與「王先生
    」共同以行使偽造存摺交易紀錄之詐騙方式申貸，致遠東商
    銀誤認被告甲○○條件符合，嗣因承辦人員發現存摺交易紀
    錄有異，查知該存摺紀錄係偽造不實，始未能得逞而未遂，
    足生損害於臺灣中小企銀帳務管理及遠東商銀徵信審核之正
    確性。是核被告甲○○所為，係犯刑法第二百十六條、第二
    百十條行使偽造私文書罪及同法第三百三十九條第三項、第
    一項詐欺取財未遂罪。被告與「王先生」就所犯上揭二罪間
    間，有犯意聯絡與行為分擔，為共同正犯。被告偽造私文書
    之低度行為，應為行使之高度行為所吸收，不另論罪。被告
    已著手於詐欺取財行為之實行而不遂，為未遂犯。被告上揭
    所為詐欺取財未遂之犯行係利用不知情之郭柏瑋為之，屬間
    接正犯。又被告所犯上開行使偽造私文書與詐欺取財未遂罪
    間，有方法、結果之牽連關係，為牽連犯，應從一重之行使
    偽造私文書罪處斷。被告前曾於八十九年間，因違反槍砲彈
    藥刀械管制條例案件，經臺灣臺南地方法院判處有期徒刑三
    月，於九十年二月十五日確定，並於九十年五月二日易科罰
    金而執行完畢，有臺灣臺中地方法院檢察署被告刑案資料查
    註紀錄表、臺灣高等法院被告前案紀錄表各一份在卷可參，
    其受有期徒刑之執行完畢，五年以內再犯有期徒刑以上之罪
    ，為累犯，應依刑法第四十七條規定加重其刑。爰審酌被告
    係因急需現款，且無工作收入，始起意以行使偽造文書之方
    式向銀行詐騙信用貸款，破壞社會金融交易秩序，惟考其因
    一時失慮，致為本件犯行及於犯後坦承犯行，態度尚佳等一
    切情狀，量處如主文所示之刑，並諭知易科罰金之折算標準
    ，以資懲儆。末查，扣案偽造不實交易紀錄之臺灣中小企業
    銀行活期儲蓄存款存摺一本（帳號：0000000000
    0），係被告所有，且為供其犯罪所用之物，業據被告於本
    院審理時供承在卷，應依刑法第三十八條第一項第二款規定
    宣告沒收。
據上論斷，應依刑事訴訟法第二百七十三條之一第一項、第二百
九十九條第一項前段，刑法第二十八條、第二百十六條、第二百
十條、第三百三十九條第三項、第一項、第五十五條、第四十一
條第一項前段、第四十七條、第三十八條第一項第二款，罰金罰
鍰提高標準條例第一條前段、第二條，判決如主文。
中　　華　　民　　國　　94　　年　　12　　月　　29　　日
                        臺灣臺中地方法院刑事第十一庭
                                法　官  王世華
以上正本證明與原本無異。
如不服本判決，應於判決送達後10日內，向本院提出上訴狀。
                                書記官  劉易柔
中　　華　　民　　國　　94　　年　　12　　月　　29　　日
附錄論罪科刑法條
中華民國刑法第210條
 (偽造變造私文書罪)
偽造、變造私文書，足以生損害於公眾或他人者，處五年以下有
中華民國刑法第216條
 (行使偽造變造或登載不實之文書罪)
行使第210條至第215條之文書者，依偽造、變造文書或登載不實
事項或使
中華民國刑法第339條
 (普通詐欺罪)
意圖為自己或第 3 人不法之所有，以詐術使人將本人或第 3 人
之物交付者
，處五年以下有期徒刑、拘役或科或併科 1000 元以下罰金。
以前項方法得財產上不法之利益或使第 3 人得之者，亦同。
前二項之未遂犯罰之。登載不實事項之規定處斷。期徒刑。
